【裁判字號】    99,交易,45
【裁判日期】    990209
【裁判案由】    過失傷害
【裁判全文】
臺灣板橋地方法院刑事判決              99年度交易字第45號
公  訴  人  臺灣板橋地方法院檢察署檢察官
被      告  甲○○○
            乙○○
上列被告因過失傷害案件，經檢察官提起公訴（98年度偵字第31
144 號），由本院裁定改依簡式審判程序審理，並判決如下：
    主  文
甲○○○因過失傷害人，處拘役肆拾日，如易科罰金，以新臺幣
壹仟元折算壹日。
乙○○因過失傷害人，處拘役參拾日，如易科罰金，以新臺幣壹
仟元折算壹日。
    事  實
一、甲○○○於民國98年5月4日17時30分許，騎乘車號GN6-832
    號重型機車，沿臺北縣蘆洲市○○○路往三民路方向行駛至
    臺北縣蘆洲市○○○路165 號前，而欲左轉進入蘆洲市○○
    ○路146 巷之時，本應注意汽車行駛至交岔路口，轉彎車應
    暫停讓直行車先行，而依當時情形又無不能注意之情事，竟
    疏未注意及此，即貿然於該處交岔路口左轉，適有對向車道
    由乙○○所騎乘之車號CJM-331 號重型機車，沿臺北縣蘆洲
    市○○○路往四維路方向亦行經該處交岔路口之際，亦疏未
    注意車前狀況，並隨即採取必要之安全措施，而欲逕行穿越
    該處交岔路口，雙方煞車及閃避不及，甲○○○所騎乘之上
    開重型機車右側前方腳踏板附近，乃與與乙○○所騎乘上開
    重型機車之車前方發生撞擊，造成甲○○○、乙○○均人車
    倒地後，甲○○○受有兩手肘及右肩挫傷之傷害，而乙○○
    則受有左膝前十字韌帶斷裂合併半月軟骨撕裂、左足踝挫擦
    傷等之傷害，此間經警方據報後趕往現場處理，甲○○○、
    乙○○先後在當場及醫院對於前來處理之臺北縣政府警察局
    蘆洲分局交通分隊警員蘇信誠坦承為本件車禍事故之肇事人
    ，自首而接受裁判。
二、案經乙○○、甲○○○訴由臺北縣政府警察局蘆洲分局報告
    臺灣板橋地方法院檢察署檢察官偵查起訴
    理  由
一、上開犯罪事實，業據被告甲○○○、乙○○於本院審理時坦
    承不諱，並經告訴人乙○○、甲○○○於警詢時及偵查中所
    指述明確，此外復有道路交通事故現場草圖、現場圖、道路
    交通事故調查報告表（一）、（二）以及現場暨車損照片共
    計12張在卷可資佐證，足認被告2 人於前開時、地騎車肇事
    之事實明確。另按汽車行駛至交岔路口，轉彎車應暫停讓直
    行車先行；又汽車行駛時，駕駛人應注意車前狀況，並隨時
    採取必要之安全措施，道路交通安全規則第102 條第1 項第
    2款、第94條第3項分別定有明文，被告2 人騎車自應注意上
    開交通安全之相關規定，且並無不能注意之情事，竟分別疏
    未暫停讓直行車先行，以及疏未注意車前狀況，採取必要之
    安全措施，致雙方煞車及閃避不及，被告2 人所騎乘之機車
    乃發生撞擊，則其2 人對於上開騎車肇事並使對方受傷之行
    為均具有過失責任自明，而臺灣省臺北縣區車輛行車事故鑑
    定委員會亦同此認定「甲○○○駕駛普通重型機車，左轉彎
    未讓直行車先行，為肇事主因」、「乙○○駕駛普通重型機
    車，未注意車前狀況，為肇事次因」，有該鑑定委員會98年
    11月25日北縣鑑字第0985130789號函附鑑定意見書1 份在卷
    可參。又本件告訴人兼被告乙○○、甲○○○確因他方上開
    過失駕駛行為，各受有左膝前十字韌帶斷裂合併半月軟骨撕
    裂、左足踝挫擦傷，以及兩手肘及右肩挫傷等傷害一節，亦
    有全民醫院98年10月26日診斷證明書、行政院國軍退除官兵
    輔導委員會台北榮民總醫院98年8 月16日診斷證明書、大春
    中醫診所98年6月16日診斷證明書及全民醫院98年6月16日診
    斷證明書各1份附卷可資為憑，是被告2人之過失行為與他方
    所受之傷害結果間，具有相當因果關係，是以本件事證明確
    ，被告2人上開犯行洵堪認定，應依法論科。
二、核被告甲○○○、乙○○所為，均係犯刑法第284 條第1 項
    前段之過失傷害罪。又查被告2 人於駕車肇事之後，在有偵
    查犯罪職權之公務員發覺前，即向前往現場處理之臺北縣政
    府警察局蘆洲分局交通分隊警員蘇信誠表示係肇事人，並願
    意接受裁判一情，有臺北縣政府警察局蘆洲分局道路交通事
    故肇事人自首情形紀錄表1 張附卷可按，乃依刑法第62條前
    段規定減輕其刑。爰審酌被告2 人先前均未曾受任何之罪刑
    宣告，素行良好，且他方當事人對於本件車禍事故之發生，
    亦有顯而易見之過失，已如前述，復參酌被告2 人過失程度
    、被害人所受身體傷害之情形及被告2 人於本院審理時均已
    坦承本件過失犯行，犯後態度尚稱良好，惟迄未能與他方當
    事人達成和解等一切情狀，各量處如主文所示之刑，並均諭
    知易科罰金之折算標準，以資警惕。
三、末按「除被告所犯為死刑、無期徒刑、最輕本刑為3 年以上
    有期徒刑之罪或高等法院管轄第1審案件者外，於前條第1項
    程序進行中，被告先就被訴事實為有罪之陳述時，審判長得
    告知被告簡式審判程序之旨，並聽取當事人、代理人、辯護
    人及輔佐人之意見後，裁定進行簡式審判程序。」刑事訴訟
    法第273 條之1 第1 項定有明文。查本件被告2 人所犯上開
    刑法第284 條第1 項前段之罪，其法定刑並非最輕本刑為3
    年以上有期徒刑之罪，且其2 人於本院99年1 月26日準備程
    序進行中，復就被訴之事實為有罪之陳述，經告知被告簡式
    審判程序之旨，被告2 人及公訴人對於本件改依簡式審判程
    序審理亦均表示同意，是本院即依前揭刑事訴訟法規定，裁
    定本件進行簡式審判程序，附此敘明。
據上論斷，應依刑事訴訟法第273條之1 第1項、第299條第1項前
段，刑法第284 條第1 項前段、第41條第1 項前段、第62條前段
，刑法施行法第1 條之1 ，判決如主文。
本案經檢察官張瑞玲到庭執行職務。
中    華    民    國    99    年    2     月    9     日
                  刑事第十八庭
                        法  官  楊仲農
上列正本證明與原本無異。
如對本判決不服，應於送達後10日內，向本院提出上訴狀（上訴
狀應記載具體上訴理由並應抄附繕本）告訴人或被害人如對於本
判決不服者，應具備理由請求檢察官上訴，其上訴期間之計算係
以檢察官收受判決正本之日期為準。
                        書記官  陳香君
中    華    民    國    99    年    2     月    10    日
附錄本判決論罪之法律條文：
中華民國刑法第284條：
(過失傷害罪)
因過失傷害人者，處六月以下有期徒刑、拘役或五百元以下罰金
，致重傷者，處一年以下有期徒刑、拘役或五百元以下罰金。
從事業務之人，因業務上之過失傷害人者，處一年以下有期徒刑
、拘役或一千元以下罰金，致重傷者，處三年以下有期徒刑、拘
役或二千元以下罰金。

司法院資訊處製作；財團法人民間司法改革基金會備份。
